{
    "comments": [
        {
            "administrator_id": null, 
            "alignment": -1, 
            "ancestry": null, 
            "as": null, 
            "author": {
                "avatar_image": "https://decidim.barcelona/assets/avatar-866795c99abc33a3160d1f3fa93ada46eb75e54134e777666b9ed16215b26534.png", 
                "erased": false, 
                "hidden": false, 
                "id": 6592, 
                "name": "JCASAJOANA", 
                "official": false, 
                "official_level": 0, 
                "role": null, 
                "verified_organization": null
            }, 
            "body": "<p>Resoldre l'\u00fas de les casetes de l'Hort de la Vila, sense haber resolt la reubicaci\u00f3 de l'edifici que hi ha projectat, de planta baixa mes quatre plantes pis i un atic retranquejat, segons el palnejament vigent. Aquest edifici projectat es un mur pantalla de les casetes i crear\u00e0 un \"cul de sac\" intransitable en aquesta zona. Aquest edifici, segons planejament vigent, ocupa, quasi be, tot l'espai que ara hi ha com aparcament de motos.</p>", 
            "commentable_id": 2735, 
            "commentable_type": "Proposal", 
            "created_at": "18/02/2016 19:10:00", 
            "flagged": false, 
            "hidden": false, 
            "id": 2095, 
            "moderator_id": null, 
            "permissions": {
                "hide": false, 
                "hide_author": false, 
                "vote": false
            }, 
            "total_dislikes": 0, 
            "total_likes": 0, 
            "total_votes": 0
        }, 
        {
            "administrator_id": null, 
            "alignment": 1, 
            "ancestry": null, 
            "as": "organization", 
            "author": {
                "avatar_image": "https://decidim.barcelona/assets/avatar-866795c99abc33a3160d1f3fa93ada46eb75e54134e777666b9ed16215b26534.png", 
                "erased": false, 
                "hidden": false, 
                "id": 4763, 
                "name": "Associaci\u00f3 de Ve\u00efns de Sarri\u00e0", 
                "official": false, 
                "official_level": 0, 
                "role": "organization", 
                "verified_organization": true
            }, 
            "body": "<p>Ahir vam fer la petici\u00f3 oficial de:\n<br />Petici\u00f3 Associaci\u00f3 de Ve\u00efns de Sarri\u00e0 canvi ubicaci\u00f3 edifici de 5 plantes Via Augusta amb Hort de la Vila</p>\n\n<p>Barcelona, 29/2/2016</p>\n\n<p>Les casetes de l\u2019Hort de la Vila tenen una amena\u00e7a que creiem resolta; la p\u00e8rdua dels patis. Els patis s\u00f3n molt \u00fatils per a qualsevol  activitat de l'equipament i permeten la uni\u00f3  amb  Can F\u00e0bregas. Proposem el canvi d'ubicaci\u00f3 del futur edifici d'habitatges  per obtenir la continu\u00eftat de la zona verda entre aquests equipaments i la futura biblioteca. Volem posar a debat p\u00fablic aquest fet i demanar al districte que parli amb la propietat dels terrenys on ara hi ha el p\u00e0rquing de motocicletes i  proposi la permuta entre zona verda - edifici d'habitatges, segons esquema adjunt. \n<br />pic.twitter.com/Y3MLql9av5</p>", 
            "commentable_id": 2735, 
            "commentable_type": "Proposal", 
            "created_at": "01/03/2016 11:25:28", 
            "flagged": false, 
            "hidden": false, 
            "id": 3148, 
            "moderator_id": null, 
            "permissions": {
                "hide": false, 
                "hide_author": false, 
                "vote": false
            }, 
            "total_dislikes": 0, 
            "total_likes": 0, 
            "total_votes": 0
        }, 
        {
            "administrator_id": null, 
            "alignment": 1, 
            "ancestry": null, 
            "as": null, 
            "author": {
                "avatar_image": "https://decidim.barcelona/assets/avatar-866795c99abc33a3160d1f3fa93ada46eb75e54134e777666b9ed16215b26534.png", 
                "erased": false, 
                "hidden": false, 
                "id": 8893, 
                "name": "Carme Miralles de Imperial", 
                "official": false, 
                "official_level": 0, 
                "role": null, 
                "verified_organization": null
            }, 
            "body": "<p>Crec que hi ha for\u00e7a consens amb els ve\u00efns per compartir les casetes entre joves, casal de cultura popular i la Fundaci\u00f3 Torres Garcia que havia ocupat l'edifici antigament, i \u00e9s on feien les joguines. Un bon exercici democr\u00e0tic de cerca d'acord i capacitat de compartir.</p>", 
            "commentable_id": 2735, 
            "commentable_type": "Proposal", 
            "created_at": "02/03/2016 19:12:27", 
            "flagged": false, 
            "hidden": false, 
            "id": 3376, 
            "moderator_id": null, 
            "permissions": {
                "hide": false, 
                "hide_author": false, 
                "vote": false
            }, 
            "total_dislikes": 0, 
            "total_likes": 0, 
            "total_votes": 0
        }, 
        {
            "administrator_id": null, 
            "alignment": 1, 
            "ancestry": null, 
            "as": null, 
            "author": {
                "avatar_image": "https://decidim.barcelona/assets/avatar-866795c99abc33a3160d1f3fa93ada46eb75e54134e777666b9ed16215b26534.png", 
                "erased": false, 
                "hidden": false, 
                "id": 9343, 
                "name": "decidim sarri\u00e0-sant gervasi", 
                "official": false, 
                "official_level": 0, 
                "role": null, 
                "verified_organization": null
            }, 
            "body": "<p>Proposta recolzada i ampliada al debat \"Som Joves\": \u00das com a equipament per a entitats de cultura del barri incloent-hi els joves, d\u2019una manera autogestionada i autoorganitzada; ja que \u00e9s fruit de molt d\u2019esfor\u00e7 per part del barri i no una resposta \u201cestandaritzada\u201d de l\u2019Ajuntament. </p>", 
            "commentable_id": 2735, 
            "commentable_type": "Proposal", 
            "created_at": "26/03/2016 09:49:26", 
            "flagged": false, 
            "hidden": false, 
            "id": 6486, 
            "moderator_id": null, 
            "permissions": {
                "hide": false, 
                "hide_author": false, 
                "vote": false
            }, 
            "total_dislikes": 0, 
            "total_likes": 0, 
            "total_votes": 0
        }, 
        {
            "administrator_id": null, 
            "alignment": 1, 
            "ancestry": null, 
            "as": null, 
            "author": {
                "avatar_image": "https://decidim.barcelona/assets/avatar-866795c99abc33a3160d1f3fa93ada46eb75e54134e777666b9ed16215b26534.png", 
                "erased": false, 
                "hidden": false, 
                "id": 5046, 
                "name": "Eva C-V Tremosa", 
                "official": false, 
                "official_level": 0, 
                "role": null, 
                "verified_organization": null
            }, 
            "body": "<p>Recolzo la PETICI\u00d3 de: l'Associaci\u00f3 de Ve\u00efns de Sarri\u00e0 canvi ubicaci\u00f3 edifici de 5 plantes Via Augusta amb Hort de la Vila\n<br />Barcelona, 29/2/2016\n<br />Les casetes de l\u2019Hort de la Vila tenen una amena\u00e7a que creiem resolta; la p\u00e8rdua dels patis. Els patis s\u00f3n molt \u00fatils per a qualsevol activitat de l'equipament i permeten la uni\u00f3 amb Can F\u00e0bregas. Proposem el canvi d'ubicaci\u00f3 del futur edifici d'habitatges per obtenir la continu\u00eftat de la zona verda entre aquests equipaments i la futura biblioteca. Volem posar a debat p\u00fablic aquest fet i demanar al districte que parli amb la propietat dels terrenys on ara hi ha el p\u00e0rquing de motocicletes i proposi la permuta entre zona verda - edifici d'habitatges, segons esquema adjunt. \n<br />pic.twitter.com/Y3MLql9av5</p>", 
            "commentable_id": 2735, 
            "commentable_type": "Proposal", 
            "created_at": "03/04/2016 19:59:34", 
            "flagged": false, 
            "hidden": false, 
            "id": 7621, 
            "moderator_id": null, 
            "permissions": {
                "hide": false, 
                "hide_author": false, 
                "vote": false
            }, 
            "total_dislikes": 0, 
            "total_likes": 0, 
            "total_votes": 0
        }
    ], 
    "meta": {
        "current_page": 1, 
        "next_page": null, 
        "prev_page": null, 
        "total_count": 5, 
        "total_pages": 1
    }
}